【裁判字號】    98,審交易,39
【裁判日期】    980122
【裁判案由】    公共危險等
【裁判全文】
臺灣士林地方法院刑事判決            98年度審交易字第39號
公  訴  人  臺灣士林地方法院檢察署檢察官
被      告  乙○○
上列被告因公共危險等案件，經檢察官提起公訴（九十七年度偵
字第一０九二一號），被告為有罪之陳述，本院裁定改行簡式審
判程序，並判決如下：
    主  文
乙○○犯不能安全駕駛動力交通工具罪，累犯，處有期徒刑伍月
，如易科罰金以新臺幣壹仟元折算壹日；又共同犯行使變造特種
文書罪，累犯，處有期徒刑參月，如易科罰金以新臺幣壹仟元折
算壹日，扣案變造「甲○○」汽車駕駛執照上「乙○○」照片沒
收，應執行有期徒刑陸月，如易科罰金以新臺幣壹仟元折算壹日
，扣案變造「甲○○」汽車駕駛執照上「乙○○」照片沒收。
    事  實
一、乙○○前因公共危險案件，經本院以九十五年度士交簡字第
    二０八二號判決處有期徒刑三月確定，經減刑為一月十五日
    ，於民國九十六年七月十六日易科罰金執行完畢。詎乙○○
    仍不知悛悔，而為下列之犯罪行為：(一)於九十七年八月十一
    日晚上十時二十分許，在臺北市○○區○○街某小吃店與友
    人飲酒後，已達不能安全駕駛之程度，竟仍駕駛車牌號碼AB
    -1393 號自小客車上路，於九十七年八月十一日晚上十時四
    十四分許，途經臺北市○○區○○路二段一一八巷口處，為
    警攔檢並以酒精濃度測定器測得其呼氣酒精濃度為每公升零
    點五七毫克。(二)乙○○因其駕照已遭吊銷，為免遭開單舉發
    ，竟與真實姓名年籍不詳、綽號「天仔」之成年男子共同基
    於行使變造特種文書之犯意聯絡，由乙○○於九十六年七月
    中旬某日，在臺北市○○區○○街附近，以新臺幣二萬元之
    代價，將其照片交予前開綽號「天仔」之成年男子，由「天
    仔」將「甲○○」之中華民國交通部製發汽機車駕駛執照上
    原有照片撕下，換貼乙○○本人照片而加以變造後，再交給
    乙○○持有，以供警方查驗時使用。嗣乙○○上揭酒後駕車
    行為為警查獲，為脫免刑責，即持用上開變造之「甲○○」
    駕照供警方檢查，足生損害於警察機關對於交通管理稽查之
    正確性及交通監理機關裁罰交通違規案件駕駛人之真實性，
    嗣經執勤員警發覺有異，始循線查悉上情，並扣得「甲○○
    」之駕照一張。
二、案經臺北市政府警察局南港分局報請臺灣士林地方法院檢察
    署檢察官偵查起訴。
    理  由
一、前揭犯罪事實，業據被告乙○○於警詢時、偵查中及本院審
    理時供認不諱，犯罪事實一之(一)部分，有刑法第一百八十五
    條之三案件測試觀察紀錄表、臺北市政府警察局九十七年八
    月十一日北市警交字第AEX220761 號舉發違反道路交通管理
    事件通知單、九十七年八月十一日序號第20083 號酒精濃度
    測定表及生理平衡檢測表各一份在卷可稽。犯罪事實一之(二)
    部分，有甲○○申請補發之駕照影本、臺北市監理處九十七
    年九月十八日北市監駕字第０九七六二二九一０００號函及
    所附之汽（機）車駕駛人異動登記書各一份在卷可稽，復有
    扣案之「甲○○」駕照一張扣案可資佐證，足徵被告自白與
    事實相符，本件事證明確，被告犯行均堪認定。
二、按刑法第一百八十五條之三所謂「不能安全駕駛」，乃抽象
    危險犯，並不以發生具體危險為必要，而當汽機車駕駛人呼
    氣酒精濃度達每公升零點二五毫克時，將造成輕度協調功能
    降低；當呼氣酒精濃度達每公升零點五毫克時，將造成反應
    變慢、感覺降低及影響駕駛；當呼氣酒精濃度達每公升零點
    七五毫克時，將造成思考及個性行為之改變；當呼氣酒精濃
    度達每公升一毫克時，將造成中度中毒而產生步態不穩、噁
    心、嘔吐、精神混惑不清；當呼氣酒精濃度達每公升一點五
    毫克時，將造成說話不清楚、感覺喪失、視力模糊等症狀，
    此有行政院國軍退除役官兵輔導委員會臺北榮民總醫院八十
    八年八月五日（八八）北總內字第二六八六八號函可資參照
    。核被告犯罪事實一之(一)之行為，係犯刑法第一百八十五條
    之三之不能安全駕駛動力交通工具罪。又按中華民國國民汽
    車駕駛執照，係表彰個人有駕駛汽車能力之證件，係屬刑法
    第二百十二條之特種文書，被告變造「甲○○」駕照並持以
    行使而交由警察檢閱，顯然對於上開文書之內容有所主張，
    並足以生損害於甲○○本人及犯罪偵查機關對人別調查之正
    確性。核被告犯罪事實一之(二)之行為，係犯刑法第二百十二
    條、第二百十六條之行使變造特種文書罪。被告就行使上開
    變造駕照部分，與綽號「天仔」之成年男子間有犯意聯絡、
    行為分擔，為共同正犯。又被告變造駕照之特種文書後進而
    行使，變造特種文書之低度行為應為行使變造特種文書之高
    度行為所吸收，不另論罪。被告所犯不能安全駕駛動力交通
    工具罪及行使變造特種文書罪，犯意各別，行為互殊，罪名
    不同，應予分論併罰。又被告有事實欄所述犯罪科刑執行情
    形，有臺灣高等法院被告前案紀錄表附卷可參，其於有期徒
    刑執行完畢五年內，再故意犯本件有期徒刑以上之各罪，均
    應依刑法第四十七條第一項之規定論以累犯，並加重其刑。
    爰審酌被告前有多次酒醉駕車前科，素行不佳，且為圖免卸
    責竟持變造之駕照受檢，致交通主管機關對裁罰對象有判誤
    之虞，且險使無辜之人誤受裁罰，與犯罪後供認犯行之態度
    等一切情狀，分別量處如主文所示之刑，並定其應執行之刑
    ，及斟酌其生活狀況，諭知易科罰金之折算標準。
三、被告變造之「甲○○」汽車駕駛執照上「乙○○」照片一張
    ，係被告所有供犯罪所用之物，應依刑法第三十八條第一項
    第二款之定宣告沒收。
據上論斷，應依刑事訴訟法第二百九十九條第一項前段、第二百
七十三條之一第一項，刑法第一百八十五條之三、刑法第二百十
六條、第二百十二條、第二十八條、第四十七條第一項、第四十
一條第一項前段、第二項、第五十一條第五款、第三十八條第一
項第二款，刑法施行法第一條之一，判決如主文。
本案經檢察官蔡元仕到庭執行職務。
中    華    民    國    98    年     1    月    22    日
                  刑事第一庭法  官  周明鴻
以上正本證明與原本無異。
如不服本判決應於收受判決後10日內向本院提出上訴書狀，並應
敘述具體理由；其未敘述上訴理由者，應於上訴期間屆滿後20日
內向本院補提理由書（均須按他造當事人之人數附繕本）「切勿
逕送上級法院」。
                            書記官  丁梅芬
中    華    民    國    98    年     1    月    22    日
附錄論罪科刑法條：
刑法第一百八十五條之三
服用毒品、麻醉藥品、酒類或其他相類之物，不能安全駕駛動力
交通工具而駕駛者，處1 年以下有期徒刑、拘役或科或併科15萬
元以下罰金。
刑法第二百十二條
偽造、變造護照、旅券、免許證、特許證及關於品行、能力服務
或其他相類之證書、介紹書，足以生損害於公眾或他人者，處1
年以下有期徒刑、拘役或3 百元以下罰金。
刑法第二百十六條
行使第 210 條至第 215 條之文書者，依偽造、變造文書或登載
不實事項或使登載不實事項之規定處斷。


司法院資訊處製作；財團法人民間司法改革基金會備份。
